【裁判字號】    99,訴,445
【裁判日期】    990621
【裁判案由】    違反毒品危害防制條例
【裁判全文】
臺灣屏東地方法院刑事判決               99年度訴字第445號
公  訴  人  臺灣屏東地方法院檢察署檢察官
被      告  甲○○
上列被告因違反毒品危害防制條例案件，經檢察官提起公訴（99
年度毒偵字第368 號），被告於本院準備程序中為有罪之陳述，
經合議庭裁定由受命法官獨任進行簡式審判程序，判決如下：
    主  文
甲○○施用第一級毒品，累犯，處有期徒刑拾月，扣案之注射針
筒壹支沒收之。又施用第二級毒品，累犯，處有期徒刑陸月。應
執行有期徒刑壹年貳月，扣案之注射針筒壹支沒收之。
    事  實
一、甲○○前於民國87年間因施用毒品案件，經觀察、勒戒，認
    無繼續施用毒品之傾向，於87年7 月31日執行完畢釋放，由
    臺灣高雄地方法院檢察署檢察官以87年偵字16591 號為不起
    訴處分確定。另於94年間再因施用毒品案件，經本院裁定觀
    察、勒戒，認有繼續施用毒品之傾向，再裁定送強制戒治，
    於94年10月12日停止戒治處分出所，由臺灣屏東地方法院檢
    察署檢察官於94年10月18日以94年戒毒偵字123 號為不起訴
    處分。復於94年間因施用第一級毒品案件，經本院以95年訴
    字59號判決判處有期徒刑10月確定，於96年3 月24日執行完
    畢。猶不知悔改，竟分別基於施用第一級毒品海洛因、第二
    級毒品甲基安非他命之犯意，於98年10月13日15時許，在屏
    東縣鹽埔鄉屏北高中產業道路旁，以將海洛因加水置於針筒
    後注入體內之方式，施用第一級毒品海洛因1 次；復於98年
    10月16日10時10分許往前回溯120 小時內之某時，在不詳處
    所施用第二級毒品甲基安非他命1 次。嗣於98年10月16日8
    時許，在其前揭住所內為警查獲，並扣得注射針筒1 支，經
    其同意後採尿送驗，結果呈嗎啡及甲基安非他命陽性反應，
    而悉上情。
二、案經屏東縣政府警察局里港分局報告臺灣屏東地方法院檢察
    署檢察官偵查起訴。
    理  由
一、本件被告甲○○所犯非死刑、無期徒刑、最輕本刑為3 年以
    上有期徒刑以外之罪，亦非高等法院管轄之第一審案件，而
    被告於本院行準備程序中就被訴事實為有罪之陳述，經告知
    被告簡式審判程序之旨並聽取當事人意見後，本院合議庭依
    刑事訴訟法第273 條之1 第1 項規定，裁定由受命法官獨任
    進行簡式審判程序，合先敘明。
二、上揭犯罪事實，業據被告於本院審理中坦承不諱，又被告為
    警查獲後所採集之尿液經送檢驗結果，呈嗎啡及甲基安非他
    命陽性反應，有台灣檢驗科技股份有限公司濫用藥物尿液檢
    驗報告（見偵卷第6 頁）、屏東縣政府警察局里港分局毒品
    案件嫌疑人尿液採證編號姓名對照表（見偵卷第7 頁）各1
    件在卷可稽。而被告前於87年間因施用毒品案件，經觀察、
    勒戒，認無繼續施用毒品之傾向，於87年7 月31日執行完畢
    釋放，並由臺灣高雄地方法院檢察署檢察官以87年偵字1659
    1 號為不起訴處分，另於94年間再因施用毒品案件，經觀察
    、勒戒，認有繼續施用毒品之傾向，再送強制戒治，於94年
    10月12日停止戒治處分出所，由臺灣屏東地方法院檢察署檢
    察官於94年10月18日以94年戒毒偵字123 號為不起訴處分，
    其於94年間又因施用第一級毒品案件，經本院以95年訴字59
    號判決判處有期徒刑10月確定，於96年3 月24日執行完畢等
    事實，有臺灣屏東地方法院檢察署刑案資料查註紀錄表、臺
    灣高等法院被告全國前案紀錄表各1 份在卷可按，則被告於
    前案經觀察勒戒執行完畢後，於5 年內已經再犯，並經依法
    追訴處罰，雖本案施用毒品之時間在初犯釋放5 年後，惟被
    告既已先於「5 年內再犯」，顯見其再犯率甚高，原實施觀
    察、勒戒已無法收其實效，而無5 年戒斷期之存在，參諸最
    高法院95年第7 次刑事庭會議意旨，自無再經觀察、勒戒及
    強制戒治之必要，而應由檢察官逕行起訴，是被告乃經觀察
    勒戒完畢釋放後，5 年內再犯施用毒品之犯行，至為灼然。
    綜上，足證被告前開自白與事實相符，罪證明確，犯行洵堪
    認定。
三、查海洛因及甲基安非他命分別係毒品危害防制條例第2 條第
    2項第1款、第2 款所列之第一級、第二級毒品。核被告所為
    ，係犯毒品危害防制條例第10條第1 項之施用第一級毒品罪
    及同條第2 項之施用第二級毒品罪。被告於施用毒品海洛因
    、甲基安非他命而持有各該毒品之低度行為，應分別為施用
    之高度行為所吸收，均不另論罪。被告所犯上開二罪，犯意
    各別，行為互殊，應分論併罰。被告有如事實欄所載之論罪
    科刑資料，亦有上開前案紀錄表可按，是被告於徒刑之執行
    完畢後5 年內故意再犯本件有期徒刑以上之二罪，均為累犯
    ，應分別加重其刑。爰審酌被告於觀察勒戒及強制戒治後，
    仍不知警惕，不思尋求正當之身心發展，竟再施用足以導致
    精神障礙、性格異常，甚至造成生命危險之毒品，戕害一己
    之身心健康，對社會治安可能之危害程度非微，惟其於犯罪
    後尚能坦承犯行，犯後態度尚佳，其智識程度、生活狀況，
    暨公訴人建議定應執行刑度尚屬過重等一切情狀，分別量處
    如主文所示之宣告刑，並定其應執行刑，以示懲儆。至扣案
    之注射針筒1 支為全新未拆封使用，經初驗後無毒品殘留，
    有初驗報告附卷可稽，係被告所有供施用毒品海洛因犯罪預
    備之物，亦據被告陳明在卷，爰依刑法第38條第1 項第2 款
    之規定，宣告沒收之。
據上論斷，應依刑事訴訟法第273條之1第1項、第299條第1 項前
段，毒品危害防制條例第10條第1 項、第2 項，刑法第11條前段
、第47條第1 項、第51條第5 款、第38條第1 項第2 款，判決如
主文。
本案經檢察官曾士哲到庭執行職務。
中    華    民    國    99    年    6     月    21    日
                  刑事第四庭    法  官  蔡玉雪
以上正本證明與原本無異。
如不服本判決應於收受判決後10日內向本院提出上訴書狀，並應
敘述具體理由；其未敘述上訴理由者，應於上訴期間屆滿後20日
內向本院補提理由書（均須按他造當事人之人數附繕本）「切勿
逕送上級法院」。
中    華    民    國    99    年    6     月    21    日
                                書記官  許倬維
附錄論罪科刑法條：
毒品危害防制條例第10條
施用第一級毒品者，處6月以上5年以下有期徒刑。
施用第二級毒品者，處3年以下有期徒刑。

司法院資訊處製作；財團法人民間司法改革基金會備份。
